臺灣臺南地方法院刑事判決
111年度交易字第985號
公  訴  人  臺灣臺南地方檢察署檢察官
被      告  徐銘傑




上列被告因公共危險案件，經檢察官提起公訴（111年度偵字第2
0359號、20471號、20501號），被告就被訴事實為有罪之陳述，
本院裁定進行簡式審判程序，判決如下：
    主  文
徐銘傑駕駛動力交通工具而吐氣所含酒精濃度達每公升零點二五
毫克以上，共參罪，均累犯，各處有期徒刑柒月。應執行有期徒
刑拾月。
    事實及理由
一、本件除犯罪事實欄一「張祐銓」應更正為「徐銘傑」，及證
    據應增列「被告徐銘傑於本院準備程序及審理時之自白」外
    ，其餘犯罪事實及證據均引用本件起訴書之記載（如附件）
    。
二、核被告就犯罪事實一㈠、㈡、㈢所為，均係犯刑法第185條之3
    第1項第1款之駕駛動力交通工具而吐氣所含酒精濃度達每公
    升0.25毫克以上之罪。被告所犯上開3罪，犯意有別，行為
    殊異，應予分論併罰。
三、被告前因酒後駕車之公共危險案件，經本院以109 年度交簡
    字第158 號判決判處有期徒刑5 月確定，於民國109 年7 月
    22日易服社會勞動改易科罰金執行完畢後，5 年以內故意再
    犯本件有期徒刑以上之3罪，核與刑法第47條第1 項所定累
    犯之要件相符。被告上開構成累犯之事實及應加重其刑之事
    項，業據檢察官於審理時主張明確，並有臺灣高等法院被告
    前案紀錄表在卷可查（本院卷第14頁、37頁），被告對該前
    案資料亦表示無意見，復經本院踐行調查、辯論程序，自得
    以之作為論以累犯及裁量加重其刑之裁判基礎。衡酌被告於
    前已有4次酒後駕車之公共危險犯行，且係於構成累犯之前
    案易科罰金執行完畢後2年餘即又再犯本案3次相同之公共危
    險犯行，可見前案刑罰之執行未能收矯治之效，其對刑罰反
    應力薄弱，欠缺自我控管能力，主觀上具有特別惡性，且依
    本案犯罪情節，並無應量處法定最低刑度之情形，即使依累
    犯規定加重其法定最低本刑，亦不致使行為人所承受之刑罰
    超過其所應負擔之罪責，即無司法院釋字第775 號解釋意旨
    所指應裁量不予加重最低本刑，否則將致罪刑不相當之情形
    ，爰依刑法第47條第1 項規定，就被告所犯本案3罪，各加
    重其刑，
四、爰審酌被告飲酒後騎乘普通重型機車上路，為警查獲時所測
    得之呼氣酒精濃度各高達每公升0.94毫克、0.95毫克、0.55
    毫克，雖未肇事，但其行為不僅漠視自身安危，枉顧公眾道
    路通行之安全，對行車安全已生高度危害，犯罪情節非輕；
    兼衡被告自102年起，即有因酒後駕車公共危險案件經法院
    判處罪刑之紀錄，本案已屬第5至7次酒後駕車公共危險犯行
    ，且同月份內即為本案三次犯行，足見其僥倖心態；雖被告
    主張其尚須照料年邁父母，且其領有中低收入戶及殘障手冊
    ，請求從輕量處，然被告既然有雙親需照顧，其本應謹慎行
    事，思及自身及大眾行車之安全，以及過往觸犯刑罰之教訓
    ，不應飲酒後再有酒醉駕車之情形，而非於再犯酒醉駕車犯
    行之後，再以前開事由請求從輕量刑，故本院仍認被告所為
    實不宜予以輕縱，若不量處適當之刑，恐不足以促使其心生
    警惕而避免再犯；復考量被告犯後坦認犯行，態度尚可，其
    自陳為高中畢業之教育程度，離婚，有2名成年子女，有2名
    胞兄，雙親健在，其從事視障按摩，月收入約新臺幣1萬餘
    元之家庭生活狀況暨其犯罪動機、目的等一切情狀，分別量
    處如主文所示之刑。又本院審酌被告所犯均係相同類型之罪
    ，其犯罪時間相近、行為動機相似，責任非難之重複程度較
    高，兼衡被告違反之嚴重性及所犯數罪整體非難評價，定其
    應執行刑如主文所示。
據上論斷，應依刑事訴訟法第273條之1第1項、第299條第1項前
段、第310條之2、第454條第2項，判決如主文。
本案經檢察官蘇榮照偵查起訴，檢察官蘇烱峯到庭執行職務
中　　華　　民　　國　　111 　年　　9 　　月　　28　　日
　　　　　　　　　刑事第十一庭  法　官　陳嘉臨
以上正本證明與原本無異。
如不服本判決應於收受本判決後20日內向本院提出上訴書狀，並
應敘述具體理由。其未敘述上訴理由者，應於上訴期間屆滿後20
日內向本院補提理由書狀（均須按他造當事人之人數附繕本）「
切勿逕送上級法院」。 
　　　　　　　　　　　　　　　　書記官　楊意萱　　　　　
中　　華　　民　　國　　111 　年　　9 　　月　　28　　日
附錄法條:
中華民國刑法第185條之3
駕駛動力交通工具而有下列情形之一者，處3年以下有期徒刑，
得併科30萬元以下罰金：
一、吐氣所含酒精濃度達每公升零點二五毫克或血液中酒精濃度
    達百分之零點零五以上。
二、有前款以外之其他情事足認服用酒類或其他相類之物，致不
    能安全駕駛。
三、服用毒品、麻醉藥品或其他相類之物，致不能安全駕駛。
因而致人於死者，處3年以上10年以下有期徒刑，得併科2百萬元
以下罰金；致重傷者，處1年以上7年以下有期徒刑，得併科1百
萬元以下罰金。
曾犯本條或陸海空軍刑法第54條之罪，經有罪判決確定或經緩起
訴處分確定，於十年內再犯第1項之罪因而致人於死者，處無期
徒刑或5年以上有期徒刑，得併科3百萬元以下罰金；致重傷者，
處3年以上10年以下有期徒刑，得併科2百萬元以下罰金。